【裁判字號】    98,易,657
【裁判日期】    980630
【裁判案由】    侵占等
【裁判全文】
臺灣臺南地方法院刑事判決               98年度易字第657號
公  訴  人  臺灣臺南地方法院檢察署檢察官
被      告  甲○○
                    （現於臺灣臺南監獄臺南分監執行中）
上列被告因侵占等案件，經檢察官提起公訴（九十七年度偵字第
一七九一三號、九十八年度偵字第三一八一號、毒偵字第四九三
號），被告於本院審理期日，就被訴事實為有罪之陳述，經本院
合議庭裁定進行簡式審判程序，判決如下：
    主  文
甲○○犯業務侵占罪，累犯，處有期徒刑捌月；又犯侵入建築物
罪，累犯，處有期徒刑參月；又犯毀損他人物品罪，累犯，處有
期徒刑參月，扣案榔頭壹支沒收；又犯施用第一級毒品罪，累犯
處有期徒刑玖月。應執行有期徒刑壹年玖月，扣案榔頭壹支沒收
。
    事實及理由
壹、程序部分：
  一、查被告甲○○所犯刑法第三百三十六條第二項之業務侵占
      罪、同法第三百零六條第一項之侵入建築物罪、第三百五
      十四條之毀損罪，及違反毒品危害防制條例第十條第一項
      之施用第一級毒品罪等，均非死刑、無期徒刑或最輕本刑
      有期徒刑三年以上之罪，亦非高等法院管轄第一審案件，
      且於本院審理程序進行中，被告就被訴事實為有罪之陳述
      ，經告知被告簡式審判程序之旨，並聽取檢察官及被告之
      意見後，本院裁定進行簡式審判程序，是本案之證據調查
      ，依刑事訴訟法第二百七十三條之二規定，不受同法第一
      百五十九條第一項、第一百六十一條之二、第一百六十一
      條之三、第一百六十三條之一及第一百六十四條至第一百
      七十條規定之限制。
  二、次按適用簡式審判程序之有罪判決書之製作，準用第四百
      五十四條規定；又簡易判決書，得以簡略方式為之，如認
      定之犯罪事實、證據及應適用之法條，與起訴書記載相同
      者，得引用之，刑事訴訟法第三百十條之二及第四百五十
      四條第二項分別定有明文。
貳、實體事項
  一、本件犯罪事實、證據及應適用法條除引用檢察官起訴書之
      記載（如附件）外，並就證據部分補充：
  （一）被告於本院審理時之自白（見本院九十八年六月十六日
        審判筆錄）。
  （二）被告前於民國九十五年間因施用毒品違反毒品危害防制
        條例案件，經本院以九十五年毒聲字第九一二號裁定令
        入勒戒處所觀察勒戒，因認有繼續施用毒品傾向，本院
        復以九十六年毒聲字第一四二號裁定令入戒治處所強制
        戒治，嗣因戒治期滿，由臺灣臺南地方法院檢察署檢察
        官以九十六年戒毒偵字第一七八號為不起訴處分確定，
        於九十七年間仍因多次施用毒品為警查獲，違反同上開
        條例案件，經本院分別於九十七年十一月十七日以九十
        七年訴字第一六三三號判決，判處有期徒刑七月確定，
        及於九十八年二月二日以九十七年訴字第一九七八號判
        決，判處應執行有期徒刑九月確定，現在監執行中等情
        ，有臺灣高等法院被告前案紀錄表及入出監資料一份在
        卷可憑，則被告於前開觀察勒戒、強制戒治執行完畢釋
        放後，五年內再犯本案毒品危害防制條例第十條之罪，
        應依法追訴、審判，被告施用第一級毒品海洛因犯行部
        分之事證亦明確，此部分犯行洵堪認定。
  二、查海洛因依其成癮性、濫用性及對社會危害性之程度，已
      為毒品危害防制條例第二條第二項第一款列為第一級毒品
      。核被告就起訴書犯罪事實一之（一）部分所為，係犯刑
      法第三百三十六條第二項之業務侵占罪；就犯罪事實一之
      （二）部分所為，分別係犯刑法第三百零六條第一項侵入
      建築物罪，及同法第三百五十四條之毀損罪；就犯罪事實
      一之（三）部分所為，則係違反毒品危害防制條例第十條
      第一項之施用第一級毒品罪。又被告施用時非法持有第一
      級毒品海洛因之低度行為，為其施用之高度行為所吸收，
      不另論罪。被告所犯上開各罪間，犯意個別，行為互異，
      應分論併罰。並查，被告前有如起訴書犯罪事實欄所載之
      犯罪科刑確定及執行完畢情形，有臺灣高等法院被告前案
      紀錄表一份在卷可參，被告於前案執行完畢後五年以內故
      意再犯上開均為有期徒刑以上之罪，均為累犯，均應依刑
      法第四十七條第一項之規定加重其刑。爰審酌被告素行不
      佳，為圖個人私利，竟利用職務之便，侵占其業務上所管
      理之行動電話二支後，另行轉售，及持榔頭毀損告訴人之
      建築物窗戶後侵入該建築物內之犯罪動機、目的、手段，
      所侵占行動電話之價值，所為對被害人與告訴人等所生之
      損害與困擾，暨被告甲○○前已因施用毒品經送觀察勒戒
      及強制戒治之治療程序及多次為警查獲經判處徒刑後，猶
      未認清毒品戕害身心之惡，竟不思戒絕革除惡習，仍再為
      本案犯行，顯見其意志力甚為薄弱，迄未能戒除毒癮，並
      兼衡被告施用毒品犯行，性質上乃屬對自我身心健康之自
      戕行為，及對社會公共秩序隱藏有不良影響，兼衡被告犯
      罪後於警詢及檢察官偵查中先否認犯行，之後始坦承，於
      本院進行準備程序復否認業務侵占罪，嗣後迄於審理程序
      始坦承犯行之態度等一切情狀，爰依法分別量處如主文所
      示之刑，並定應執行刑。
  三、扣案之榔頭一支，為被告所有，且為被告犯毀損罪使用之
      物乙節，業據被告陳述明確及證人王平證述甚詳，即上開
      扣案物品為被告所有，並為被告犯前開毀損罪使用之物，
      應依刑法第三十八條第一項第二款規定沒收之。
據上論結，應依刑事訴訟法第二百九十九條第一項前段、第二百
七十三條之一第一項、第三百十條之二、第四百五十四條，刑法
第十一條前段、第三百零六條第一項、第三百五十四條、第三百
三十六條第二項、第四十七條第一項、第五十一條第五款、第三
十八條第一項第二款，毒品危害防制條例第十條第一項，判決如
主文。
本案經檢察官林朝文到庭執行職務。
中    華    民    國    98    年    6     月    30    日
                  刑事第四庭審判長  法  官  林逸梅
                                    法  官  陳淑卿
                                    法  官  程克琳
以上正本證明與原本無異。
如不服本判決，應於收受判決後10日內向本院提出上訴書狀，並
應敘述具體理由。其未敘述上訴理由者，應於上訴期間屆滿後20
日內向本院補提理由書(均須按他造當事人之人數附繕本)「切勿
逕送上級法院」。
                                    書記官  曾美滋
中    華    民    國    98    年    6     月    30    日
附錄本案論罪科刑法條
刑法第336條：
對於公務上或因公益所持有之物，犯前條第1項之罪者，處1年以
上7年以下有期徒刑，得併科5千元以下罰金。
對於業務上所持有之物，犯前條第1項之罪者，處6月以上5年以
下有期徒刑，得併科3千元以下罰金。
前二項之未遂犯罰之。


司法院資訊處製作；財團法人民間司法改革基金會備份。
